YANAN

BONDEZAM

ANALISTA DE RECURSOS HUMANOS

- Yanan Costa Bondezam Casada
- 20/09/1997
- Praia Grande SP

- +55 11 95330-2010
- yananbondezam@gmail.

Resumo

Profissional de Recursos Humanos especializada em recrutamento. Responsável por conectar excelentes profissionais e grandes oportunidades no mercado de tecnologia. Sou graduada em Gestão de Recursos Humanos pela UNIfcv.

Atuo há quatro anos com recrutamento e seleção, nos últimos dois anos venho atuando em uma consultoria de outsourcing para área financeira, realizando hunting, entrevista comportamental, validação técnica, confecção de parecer, controle de etapas, feedback e proposta ao candidato. Também participei de projetos internos como Squad de retornos e triagem das candidaturas via site, confecção da biblioteca do conhecimento do RH, manual do candidato, banco de vagas afirmativas e o programa de inserção de novos talentos no mercado de tecnologia - Impulsionar.

Experiência Profissional

South System - Tech Recruiter - 07/2022 - 04/2024.

- -Hunting
- -Entrevista Comportamental
- -Avaliação de habilidades técnicas
- -Confecção de parecer
- -Controle de etapas através de planilhas
- -Feedback
- -Proposta ao candidato

Page 1 of 3

Exemplos de vagas trabalhadas: Desenvolvedor Salesforce, Desenvolvedor FullStack,

Desenvolvedor FrontEnd, Arquiteto Salesforce, desenvolvedor golang, desenvolvedor powerbuilder, java, arquiteto de software, desenvolvedor ETL, desenvolvedor Mobile.

It Recruiter - It Recruiter - 05/2022 - 12/2022.

Recrutamento e seleção de profissionais de tecnologia. Atuação em vagas para empresas de Portugal.

Epam Anywhere - Tech Recruiter - 04/2022 - 08/2022.

Recrutamento e seleção. Foco em vagas internacionais.

Revelo Network - Talent Aquisicion - 03/2021 - 06/2022.

Recrutamento e seleção de profissionais de tecnologia, marketing, cargos de liderança, administrativos e etc.

Supermercado Cuca - Estagiária de Recursos Humanos - 10/2021 - 04/2022.

Rotina generalista. recrutamento e seleção, admissão, demissão, feedback, escala de trabalho, apoio ao gerente operacional da loja, atendimento aos colaboradores, controle de ponto.

Formação Acadêmica

Gestão de Recursos Humanos

Unifcv - 2020 - 2023.

Gestão e Negócios

Senac - 2013 - 2014.

Habilidades

Domina

Ferramentas De Recrutamento - ATS e Conhecimento em Tecnologia.

Cursos

Tech Recruiter De Milhões

Lovel - Concluído em 08/2022.

RH Ágil

JP Coutinho - Concluído em 11/2022.

Comunicação Não Violenta

Udemy - Cursando.

Rota Tech Recruiter

Payslip Consultoria De Recursos Humanos - Concluído em 06/2022.

Agilidade + Inovação. O Caminho Para O sucesso

Udemy - Concluído em 02/2024.

Recrutamento Técnico Com Chat GPT/IA

Udemy - Concluído em 02/2024.

Recrutamento e Seleção Para Alta Performance

Gupy - Concluído em 06/2021.